# 关于非货币性资产交换的补价问题

提问人：wx_5dc3bc5d30f5 时间：2020-04-04 08:05:21
请教，既然买卖资产要交增值税，为什么非货币性资交换的补价要扣除增值税的因素再去判断是否符合准则标准？

回答人：chenyiwei
增值税是价外税，属于代收代付性质，交易价格以及相关的收入确认、损益计算等都是不含税金额。